# 请教陈版主，收入确认

提问人：laurazj 时间：2017-07-10 21:04:08
本公司属于房地产开发企业，与经销商签订合同，房屋售价不低于 12000 每平米，超过部分算作经销商所得。开票是本公司来给最终购买者，按照实际价格开票，比如说是安找 15000 每平米开票。差额部分 3000 元每平米，经销商开票给本公司，本公司作为销售费用-佣金支出。客户账上确认收入按照 15000 元每平米确认。这样对吗？怎么进行判断呢？

回答人：chenyiwei
基本赞同楼上意见，考虑风险和报酬、权利义务承担情况。例如，根据实际情况分析，是否相当于经销商按 12000 元／平米的价格包销？该房屋滞销积压的存货风险由谁承担？由谁向最终购房者承担按时交房、质量保证等责任？